臺灣宜蘭地方法院刑事裁定
110年度秩抗字第2號
抗  告  人
即被移送人  張台庭



上列抗告人即被移送人因違反社會秩序維護法案件，不服本院簡
易庭於中華民國110年6月10日日所為110年度秩字第33號裁定（
移送案號：宜蘭縣政府警察局宜蘭分局110年6月9日警蘭偵字第1
100012304號），提起抗告，本院管轄第二審之普通庭裁定如下
：
    主  文
抗告駁回。
    理  由
一、原裁定略以：抗告人即被移送人（下稱抗告人）張台庭於民
    國110年5月28日14時30分許，在國立陽明交通大學附設醫院
    新民院區（址設宜蘭縣○○市○○路000號，下稱陽大醫院新民
    院區），無故攜帶具有殺傷力之水果刀1把至上開醫院1樓，
    並在該院區大聲吼叫，因認抗告人違反社會秩序維護法第63
    條第1項第1款之規定，而裁處罰鍰新臺幣（下同）4000元，
    扣案之水果刀壹把沒入之等語。
二、抗告意旨略以：伊行為當時已處於心神喪失之狀態，且遭強
    制送往臺北榮民總醫院員山分院就醫，依法應可免除或減輕
    處罰等語。
三、按無正當理由攜帶具有殺傷力之器械、化學製劑或其他危險
    物品者，處3日以下拘留或新臺幣3萬元以下罰鍰，社會秩序
    維護法第63條第1項第1款定有明文。再按法院受理違反本法
    案件，除本法有規定者外，準用刑事訴訟法之規定。抗告法
    院認為抗告無理由者，應以裁定駁回之，社會秩序維護法第
    92條、刑事訴訟法第412條亦分別定有明文。
四、經查：
（一）抗告人確有於110年5月28日14時30分許，無故攜帶具有殺
      傷力之水果刀1把至陽大醫院新民院區1樓，並在該院區大
      聲吼叫等情，業據被告於警詢供承明確（見本院110年度
      秩字第33號卷，下稱原審卷，第7至11頁），另有宜蘭縣
      政府警察局宜蘭分局扣押筆錄、扣押物品目錄表、宜蘭縣
      政府警察局宜蘭分局新民派出所受理各類案件紀錄表各1
      份、查獲現場及查扣物品照片4張等（見原審卷第13至25
      、29至31頁）在卷可稽，足認抗告人確有上開行為，首堪
      認定。
（二）按社會秩序維護法之立法目的在於維護公共秩序，確保社
      會安寧，是以違反該法之行為，不問出於故意或過失，均
      應處罰，惟精神耗弱之人之行為，得減輕處罰，心神喪失
      之人不罰，社會秩序維護法第1條、第7條、第9條第1項第
      3款、第8條第1項第2款分別定有明文。經查，本件抗告人
      雖於行為後為警及救護車強制送往臺北榮民總醫院員山分
      院就醫，且其自陳之前有多次在精神科就醫之紀錄，雖可
      認定其係患有精神疾病之人，惟就抗告人於110年5月28日
      14時30分許案發後，於15時38分接受警詢時之警詢筆錄內
      容以觀，抗告人對於案件的原委，尚能清楚表達，且能為
      自己答辯，對於警員詢問刀子何來之提問，亦能清楚說明
      係從家中攜至上開醫院，足見被告對於事發之前後經過尚
      能清楚分辨說明，此與臺北榮民總醫院蘇澳分院111年3月
      23日回函表示「張員（即抗告人，下同）於送院前於外院
      有持刀之情形。然送至本院後，雖自身提及有幻聽及被害
      感，故當日持刀在身。然言語除當日來本院之原因，有些
      許交代不清之處，其他言談大致切題合邏輯。情緒表達亦
      合宜，無明顯起伏、不受控制之處，亦無其他言談與現實
      感有明顯落差，行為表現亦與一般受幻聽、被害妄想干擾
      之病人，顯著有落差，當日因家人表示願帶回家，觀察其
      相關症狀，故囑咐家屬如有情緒起伏，應返回醫院緊急求
      治。綜觀張員於本院就醫過程中，無明顯症狀可連結到心
      神喪失或精神耗弱之處。」等內容大致相符，故抗告人之
      精神狀態顯非處於不能辨識其行為違法或欠缺依其辨識而
      行為之能力之心神喪失狀態，亦非處於因前開原因而致辨
      識行為違法或依其辨識而行為之能力顯著減低之精神耗弱
      狀態，則原裁定以抗告人無正當理由攜帶具有殺傷力之器
      械而裁處罰鍰4000元，即無不當，抗告意旨主張如上述，
      並指摘原裁定處分不當云云，為無理由，應予駁回。
五、依社會秩序維護法第58條、第92條、刑事訴訟法第412條，
    裁定如主文。
中　　華　　民　　國　　111 　年　　3 　　月　　31　　日
                刑事第五庭審判長  法  官  陳嘉年
                                  法  官  陳嘉瑜
                                  法  官  程明慧
以上正本證明與原本無異。
本裁定不得抗告。
                                  書記官  高雪琴
中　　華　　民　　國　　111 　年　　3 　　月　　31　　日